【裁判字號】    95,交簡上,31
【裁判日期】    950818
【裁判案由】    過失傷害
【裁判全文】
臺灣彰化地方法院刑事判決            95年度交簡上字第31號
公  訴  人  臺灣彰化地方法院檢察署檢察官
上  訴  人
即  被  告  乙○○
上列上訴人因過失傷害案件，不服本院九十五年度彰交簡字第二
八七號中華民國九十五年六月八日第一審簡易判決（原檢察官聲
請簡易判決處刑案號：九十五年度調偵字第一九五號），本院管
轄第二審合議庭判決如下︰
    主  文
上訴駁回。
    事實及理由
一、本案經本院審理結果，認第一審判決認事用法及量刑均無不
    當，應予維持，並引用第一審判決書記載之事實、證據及理
    由（如附件）。
二、上訴人即被告上訴意旨略以：被告事後已與告訴人甲○○達
    成和解，並表示願不追究被告之刑事責任，此有彰化縣和美
    鎮調解委員會調解書一份在卷可稽，原審判處被告拘役五十
    五日，顯然過重，請求撤銷原判決，從輕量刑，並為緩刑宣
    告之諭知等語。
三、經查，被告乙○○於前揭時、地駕車因過失肇事致告訴人甲
    ○○受傷等事實，業據被告坦承不諱，核與證人即告訴人甲
    ○○證述情節相符，並有道路交通事故調查報告表（一）（
    二）、道路交通事故現場圖、告訴人受傷之道周醫院診斷證
    明書各一份及照片六幀在卷可稽。按汽車行駛至無號誌之交
    岔路口，支線道應暫停讓幹道車先行。未劃分幹、支線或同
    為幹線道或支線道者，轉彎車應暫停讓直行車先行；如同為
    直行車或轉彎車者，左方車應暫停讓右方車先行；又行車速
    度，依速限標誌或標線之規定，無標誌或標線，在未劃設車
    道線、行車分向線之道路，時速不得超過四十公里；又行經
    無號誌之交岔路口時，應減速慢行，作隨時停車之準備，道
    路交通安全規則第一百零二條第一項第二款、第九十三條第
    一項分別定有明文。本件被告係沿彰化縣和美鎮○○路一四
    三巷旁之產業道路由東往西方向行駛，行經產業道路與北堂
    路一四三巷路口時，適告訴人甲○○騎乘重型機車從北堂路
    一四三巷由北往南方向行駛，雙方於行至無號誌交岔路口時
    ，被告為左方車應暫停讓告訴人之右方車先行，其卻未注意
    暫停讓右方車先行，而告訴人亦未減速慢行，以致與告訴人
    所騎乘之機車在交岔路口發生碰撞，告訴人因而受有左股骨
    骨折之傷害，被告顯有過失，雖告訴人騎乘上開重型機車於
    行經該無號誌之交岔路口時，亦因未注意減速慢行而與有過
    失，然不能因告訴人之與有過失而減免被告之罪責。又被告
    之過失行為與告訴人甲○○受傷間，具有相當因果關係，是
    以本件被告過失傷害犯行堪予認定。
四、被告行為後，刑法於九十四年二月二日修正公布、刑法施行
    法於九十五年六月十四日修正公布、罰金罰鍰提高標準條例
    於九十五年五月十七日修正公布，並均於九十五年七月一日
    施行，關於本案應適用之新舊法，茲比較如下：
  1.刑法第二條第一項規定，係規範行為後法律變更所生新舊法
    律比較適用之準據法，於九十五年七月一日刑法施行後，應
    適用刑法第二條第一項之規定，為「從舊從輕」之比較（最
    高法院九十五年五月二十三日第八次刑事庭會議決議第一點
    第一項參照）。
  2.刑法第三十三條第五款關於罰金刑之規定，由「罰金：一元
    以上」修正為「罰金：新臺幣一千元以上，以百元計算之」
    ，應依刑法第二條第一項規定，適用最有利於行為人之法律
    （最高法院九十五年五月二十三日第八次刑事庭會議決議參
    照）。本案刑法第二百八十四條第一項前段過失傷害罪關於
    「或五百元以下罰金」之罰金刑部分，經比較新、舊法結果
    ，應以被告行為時之法律即修正前第三十三條第五款規定，
    最有利於被告。
  3.刑法施行法第一條之一增訂施行前，依罰金罰鍰提高標準條
    例第一條前段、現行法規所定貨幣單位折算新臺幣條例第二
    條規定，本案刑法第二百八十四條第一項過失傷害罪關於「
    或五百元以下罰金」之罰金刑部分，應提高折算為或新臺幣
    一萬五千元以下罰金。刑法施行法修正增訂第一條之一規定
    ：「中華民國九十四年一月七日刑法修正施行後，刑法分則
    編所定罰金之貨幣單位為新臺幣。九十四年一月七日刑法修
    正時，刑法分則編未修正之條文定有罰金者，自九十四年一
    月七日刑法修正施行後，就其所定數額提高為三十倍。但七
    十二年六月二十六日至九十四年一月七日新增或修正之條文
    ，就其所定數額提高為三倍。」依增訂條文提高並改為新臺
    幣後，本案刑法第二百八十四條第一項前段過失傷害罪關於
    「或科五百元以下罰金」之罰金刑部分，亦同為得科新臺幣
    一萬五千元以下罰金，經比較新、舊法後，結果並無不同。
  4.被告行為後，刑法第六十二條關於自首之規定，業於九十四
    年二月二日修正公布，並於九十五年七月一日施行，由「對
    於未發覺之罪自首而受裁判者，減輕其刑。但有特別規定者
    ，依其規定。」修正為「對於未發覺之罪自首而受裁判者，
    得減輕其刑。但有特別規定者，依其規定。」，是以修正前
    自首之效果必減輕其刑，修正後自首之效果則為得減輕其刑
    ，依刑法第二條第一項規定，適用最有利於行為人之法律，
    經比較新、舊法結果，應以被告行為時之法律即舊法較有利
    於被告。
  5.被告行為後，刑法第四十一條第一項前段關於易科罰金折算
    標準之規定，業於九十四年二月二日修正公布，並於九十五
    年七月一日施行，由「犯最重本刑為五年以下有期徒刑以下
    之刑之罪，而受六個月以下有期徒刑或拘役之宣告，因身體
    、教育、職業、家庭之關係或其他正當事由，執行顯有困難
    者，得以一元以上三元以下折算一日，易科罰金。」修正為
    「犯最重本刑為五年以下有期徒刑以下之刑之罪，而受六個
    月以下有期徒刑或拘役之宣告者，得以新臺幣一千元、二千
    元或三千元折算一日，易科罰金。」應依刑法第二條第一項
    規定，適用最有利於行為人之法律（最高法院九十五年五月
    二十三日第八次刑事庭會議決議第三點第二項參照）。修正
    前刑法第四十一條第一項前段之易科罰金折算標準，依修正
    刪除前之罰金罰鍰提高標準條例第二條規定，應就其原定數
    額提高為一百倍折算一日，並依現行法規所定貨幣單位折算
    新臺幣條例第二條規定，以新臺幣元之三倍折算之，亦即，
    修正前刑法第四十一條第一項前段之易科罰金折算標準，應
    以銀元三百元即新臺幣九百元折算為一日，經比較新、舊法
    結果，應以被告行為時之法律即舊法較有利於被告。
  6.比較時應就罪刑有關之共犯、未遂犯、想像競合犯、牽連犯
    、連續犯、結合犯，以及累犯加重、自首減輕暨其他法定加
    減原因（如身分加減）與加減例等一切情形，綜其全部罪刑
    之結果而為比較（最高法院九十五年五月二十三日第八次刑
    事庭會議決議第一點第四項參照）。經綜合比較新、舊法之
    結果，以被告行為時之舊法較有利於被告，依刑法第二條第
    一項前段規定，本案自應適用被告行為時之法律即修正前刑
    法第三十三條第五款、第四十一條第一項前段、第六十二條
    前段，罰金罰鍰提高標準條例第一條前段，現行法規所定貨
    幣單位折算新臺幣條例第二條之規定。
    原審雖未及比較上開新舊法之規定，然經本院比較新舊法之
    結果，仍應適用被告行為時之法律，亦即原審判決適用之法
    律並無不當。
五、原審判決據以論罪科刑，判處被告拘役五十五日，並依修正
    前刑法第四十一條第一項前段之規定諭知易科罰金之折算標
    準，核無不當，上訴人指摘原判決量刑過重，聲請撤銷原判
    決為無理由，自應予以駁回其上訴。又被告因槍砲彈藥刀械
    管制條例案件，經法院判處有期徒刑一年二月，併科罰金新
    臺幣三萬元，現上訴臺灣高等法院臺中分院，此有臺灣彰化
    地方法院檢察署刑案資料查註紀錄表一份在卷可稽，且本院
    認被告並無何以暫不執行為適當之情形，是以本院認本件被
    告不宜宣告緩刑，故不為緩刑之諭知，附此敘明。
據上論斷，應依刑事訴訟法第四百五十五條之一第一項、第三項
、第三百七十三條、第三百六十八條，判決如主文。
本案經檢察官何蕙君到庭執行職務。
中    華    民    國    95    年    8     月    18    日
                        臺灣彰化地方法院刑事第二庭
                                  審判長法官    石馨文
                                  法      官    李水源
                                  法      官    黃齡玉
以上正本證明與原本無異。
本件不得上訴。
中    華    民    國    95    年    8     月    21    日
                                      書記官    梁高賓


司法院資訊處製作；財團法人民間司法改革基金會備份。
